臺灣高雄地方法院刑事判決　　　　　　　94年度訴字第2400號
公　訴　人　臺灣高雄地方法院檢察署檢察官
被　　　告　甲○○
上列被告因毒品危害防制條例案件，經檢察官提起公訴（94年度
毒偵字第4645號），被告於本院準備程序中為有罪之陳述，經本
院合議庭裁定由受命法官依簡式審判程序獨任審理，本院判決如
左：
    主  文
甲○○連續施用第一級毒品，累犯，處有期徒刑玖月，扣案第一
級毒品海洛因壹包（驗後淨重零點零陸公克、空包裝重零點貳參
公克）、殘留海洛因之注射針筒壹支，均沒收銷燬之。又施用第
二級毒品，累犯，處有期徒刑肆月。應執行有期徒刑壹年，扣案
第一級毒品海洛因壹包（驗後淨重零點零陸公克、空包裝重零點
貳參公克）及海洛因之注射針筒壹支，均沒收燬銷之。
    事  實
一、甲○○前於民國89年間，因違反毒品危害防制條例案件，經
    臺灣臺南地方法院以89年度訴字第892 號判處有期徒刑1 年
    3 月確定，於93年1 月20日因縮短刑期假釋出監付保護管束
    ，於同年5 月18日因縮短刑期期滿，視為執行完畢。又其前
    於87年間同因施用毒品案件，經臺灣臺南地方法院裁定送觀
    察勒戒後，認無繼續施用毒品之傾向，經臺灣臺南地方法院
    檢察署檢察官於87年8 月27日以87年度毒偵字第18995 號為
    不起訴處分確定，嗣又因施用毒品案件（89年度毒偵緝字第
    255 號、89年度毒偵字第1574號），經同院裁定送觀察勒戒
    後，認有繼續施用毒品之傾向，裁定送入戒治處所施以強制
    戒治、停止戒治，所餘期間交付保護管束，於90年7 月12期
    滿，再因施用毒品案件（90年度毒偵字第2443號），經同院
    以91年毒聲字第128 號、91年毒聲字第1634號裁定送入戒治
    處所強制戒治、停止戒治，所餘期間交付保護管束，於91
    年10月21日停止處分出所，於92年3 月13指揮書執畢日未經
    撤銷，視為強制戒治執行完畢。
二、詎甲○○仍未戒除毒癮，明知海洛因、甲基安非他命業經公
    告列為毒品危害防制條例第2 條第2 項第1 款、第2 款之第
    一級、第二級毒品，不得非法持有、施用，仍未戒除施用毒
    品之習性，於戒治處分執行完畢後五年內，基於施用第一級
    毒品海洛因之概括犯意，自94年1 月間某日起至94年5 月11
    日中午某時止，先後在其位於高雄市○○區○○路83號住處
    等地，以將海洛因摻礦泉水溶解置入注射針筒後注射手臂靜
    脈血管之方式，施用第一級毒品海洛因數次，平均1 至2 日
    施用1 次；又另起施用第二級毒品甲基安非他命之犯意，於
    94年5 月8 日某時許，在高雄市○○路友人住處，以鋁箔紙
    燒烤吸食方式，施用第二級毒品甲基安非他命1 次，嗣於94
    年5 月11日16時10分許，在高雄縣大寮鄉○○村○○路162
    號前，為警查獲，並扣得海洛因毒品1 包及其所有、供施用
    毒品所用之注射針筒1 支，並經警採驗尿液送驗均呈毒品陽
    性反應後，始悉上情。
三、案經高雄縣政府警察局鳳山分局報請臺灣高雄地方法院檢察
    署檢察官偵查起訴。
    理  由
一、本件被告所犯係死刑、無期徒刑、最輕本刑為3年以上有期
    徒刑以外之罪，其於準備程序就前揭被訴及併案事實為有罪
    之陳述，經告知簡式審判程序之旨，並聽取其與公訴人之意
    見後，本院認無不得或不宜改依簡式審判程序進行之情事，
    爰依刑事訴訟法第273條之1第1項，裁定本件進行簡式審判
    程序，合先敘明。
二、訊據被告甲○○對右揭犯罪事實均坦承不諱，又被告遭查獲
    時所採集尿液經送驗結果，分別均呈現嗎啡、甲基安非他命
    陽性反應，此有尿液採證代碼對照表、台灣檢驗科技股份有
    限公司94年5 月12日KＺ000000000000號濫用藥物尿液檢驗報
    告1 件（偵查卷第29頁）在卷可稽，而扣案白色粉末1 包、
    經送請法務部調查局鑑驗結果，含有海洛因成分（驗後淨重
    0.06公克、空包裝重0.23公克），有該局94年7 月26日調科
    壹字第220020618 號鑑定通知書1 紙在卷可稽（本院審理卷
    第25頁）。又被告為警查獲扣得其所有、供施用毒品所用之
    注射針筒1 支，經送檢驗結果，亦含有第一級毒品海洛因陽
    性反應，有高雄醫學大學附設中和紀念醫院94年7 月26 日
    9407─434 號檢驗報告1 件（本院審理卷第19頁），足認被
    告自白與事實相符，應可採信。又被告先於87年間施用毒品
    案件，先經臺灣臺南地方法院裁定送觀察勒戒後，認無繼續
    施用毒品之傾向，由臺灣臺南地方法院檢察署檢察官於87
    年8 月27日以87年度毒偵字第18995 號為不起訴處分確定，
    又於89年間因施用毒品案件（89年度毒偵緝字第255 號、89
    年度毒偵字第1574號），經同院裁定送觀察勒戒後，認有繼
    續施用毒品之傾向，裁定送入戒治處所施以強制戒治、停止
    戒治，所餘期間交付保護管束，於90年7 月12期滿，復因施
    用毒品案件（90年度毒偵字第2443號），經同院裁定送入戒
    治處所強制戒治、停止戒治，所餘期間交付保護管束，於92
    年3 月13指揮書執畢日期前均未受撤銷停止戒治處分，視為
    執行戒治處分完畢等節，亦有臺灣高等法院被告前案紀錄表
    1 件附卷可參，是以被告於強制戒治期滿執行完畢釋放後，
    五年內再犯本件施用毒品犯行。本件罪證明確，犯行洵堪認
    定，應依法論科。
三、按海洛因、甲基安非他命業經公告列為毒品防害防制條例第
    2 條第2 項第1 款、第2 款之第一級、第二級毒品，不得非
    法持有、施用，故核被告甲○○所為，係違反毒品危害防制
    條例第10條第1 項之施用第一級毒品罪及同條例第10條第2
    項之施用第二級毒品罪。其持有第一級毒品及第二級毒品後
    進而施用，持有之低度行為均為施用毒品之高度行為所吸收
    ，不另論罪。又被告先後數次施用第一級毒品行為，時間緊
    接，方法相同，所犯係同一罪名之罪，顯係基於概括犯意為
    之，應依連續犯規定，論以一罪。而被告所犯上開2 罪間，
    犯意各別，罪名互殊，應予分論併罰。又被告於89年間，因
    違反毒品危害防制條例案件，經臺灣臺南地方法院以89 年
    度訴字第892 號判處有期徒刑1 年3 月確定，於93年1 月20
    日因縮短刑期假釋出監付保護管束，於同年5 月18日因縮短
    刑期期滿，視為執行完畢乙節，有臺灣高等法院被告前案紀
    錄1 份附卷可稽，被告於5 年以內再犯本件有期徒刑以上之
    罪，為累犯，應依刑法第47條規定，加重其刑。爰審酌被告
    前已有施用毒品之犯行，並分別經觀察勒戒、強制戒治及不
    起訴處分後，猶不知悔改，再次施用毒品，顯見其不知警惕
    ，意志不堅，戒治處分等矯治措施對其毫無作用，惟姑念其
    犯罪後坦承犯行，態度尚可，扣案毒品量微，施用二級毒品
    犯行僅有1 次，又施用毒品為自我戕害行為，並未危害他人
    等一切情狀，量處如主文所示之刑，並定其應執行之刑。
四、扣案白色粉末1 包，係第一級毒品海洛因（驗後淨重0.06公
    克、空包裝重0.23公克），另扣案其所用、供施用毒品之用
    之殘留海洛因渣質之注射針筒1 支，亦呈海洛因陽性反應，
    均已如上述，又針筒內含毒品殘渣因量微無法與毒品析離秤
    重，應認與毒品已為一體，同為第一級毒品，均爰依同條例
    第18條第1 項前段之規定沒收銷燬之（包裝袋與之不能析離
    ，亦應併沒收銷燬之），至鑑驗耗用海洛因因已滅失，爰不
    併為沒收銷燬之諭知。
據上論斷，應依刑事訴訟法第273 條之1 第1 項、第299 條第1
項前段，毒品危害防制條例第10條第1項、第2項、第18條第1項
前段，刑法第11條、第56條、第47條、第51條第5款，判決如主
文。
中　　華　　民　　國　　94　　年　　8 　　月　　18　　日
                  刑事第十四庭  法　官  林瑋桓
以上正本證明與原本無異。
如不服本判決，應於判決送達後10日內，向本院提出上訴狀。
中　　華　　民　　國　　94　　年　　8 　　月　　18　　日
                                書記官  謝群育
所犯法條：
毒品危害防制條例第10條
施用第一級毒品者，處 6 月以上 5 年以下有期徒刑。
施用第二級毒品者，處 3 年以下有期徒刑。
